# 请教陈版主关于专项应付款的处理问题

提问人：消失 嘚 美 时间：2022-01-20 19:15:59
现政府拨款 500 万给公司用作项目的日常管理支出，将来对于这笔钱也不会收回，也不形成资产，那日常发生的费用要进到公司得利润表吗？还是发生时直接冲减专项应付款即可？如进入公司利润表的话，那是否在最开始专项应付款应结转资本公积呢？谢谢陈版答复！

回答人：chenyiwei
专项应付款在新准则下专用于核算政府对企业的资本性投入款项，在完成增资手续或转入资本公积之前的暂挂金额。主帖所说的情况应考虑是否应归入政府补助范畴。如果是，则应通过递延收益核算，而不是专项应付款。